【裁判字號】    97,交簡上,136
【裁判日期】    970813
【裁判案由】    公共危險
【裁判全文】
臺灣臺南地方法院刑事判決           97年度交簡上字第136號
上  訴  人  乙○○
即  被  告
上列上訴人即被告因公共危險案件，不服本院97年度交簡字第13
71號中華民國97年6月10日第一審簡易判決（聲請簡易判決處刑
案號：97年度偵字第6043號），提起上訴，本院管轄之第二審合
議庭判決如下：
    主  文
上訴駁回。
乙○○緩刑貳年，緩刑期間付保護管束，並應於判決確定後壹年
陸月內向檢察官所指定之公益團體或社區提供捌拾小時之義務勞
務。
    事  實
一、乙○○自民國（下同）97年4月5日晚上9時許起至同日晚上
    11時許止，在臺南縣永康市○○街449巷1號工作地點飲用啤
    酒後，已達不能安全駕駛之狀態，詎乙○○不顧大眾行車之
    公共安全，酒後仍駕駛車牌號碼8J－8509號自小客車，沿永
    康市○○路由西往東方向行駛，於97年4月6日凌晨1時3分許
    ，行經復興路與高速公路便道口（往北方向）時，因不勝酒
    力無法安全駕駛，竟疏未注意車前狀況，適甲○○駕駛車牌
    號碼5326－LZ號自小客車行經上開交岔路口，二車因煞避不
    及發生撞擊肇事，經警據報前往現場處理，並於同日凌晨2
    時4分許，測試乙○○呼氣後之酒精濃度竟仍高達每公升0‧
    51毫克之數值，而查獲上情。
二、案經臺南縣警察局永康分局報告臺灣臺南地方法院檢察署偵
    結聲請簡易判決處刑。
    理  由
一、訊據被告對於上開犯罪事實坦承不諱，並經證人於警詢中證
    述無訛，並有臺南縣警察局永康分局刑法第一百八十五條之
    三案件測試觀察紀錄表、酒精測定紀錄表、道路交通事故調
    查報告表各一紙及照片12幀在卷可參，足徵被告前開自白，
    核與事實相符，堪可採信，其犯行洵堪認定，應依法論科。
二、核被告所為，係犯刑法第一百八十五條之三之公共危險罪。
    原審以上訴人即被告罪證明確，因而適用刑法第一百八十五
    條之三，第四十二條第三項，刑法施行法第一條之一第一項
    、第二項但書，量處罰金新臺幣八萬元，並諭知易服勞役之
    折算標準，其認事用法，均無不合，量刑亦屬適當，而參酌
    被告上訴意旨，指摘原判決量刑過重且無資力繳納罰金為由
    ，提起上訴並無理由，應予駁回。末查被告五年內未曾受有
    期徒刑以上刑之宣告，此有臺灣高等法院被告前案紀錄表在
    卷可查，其因一時失慮，致罹罪責，已離婚，自行撫養小孩
    ，賃屋租金每月七千元，現以臨時工維生，每日工資僅五百
    元，負擔頗重，犯後已見悔悟，堪信被告經本次偵審程序，
    當知所警惕，而無再犯之虞，本院認所宣告之刑以暫不執行
    為適當，爰予宣告緩刑二年，緩刑期間應依執行檢察官之命
    令，於判決確定後一年六月內，向指定之公益團體或社區提
    供八十小時之義務勞務，以勵自新。
據上論斷，應依刑事訴訟法第四百五十五條之一第一項、第三項
、第三百六十八條，刑法第七十四條第一項第二款、第二項第五
款、第九十三條第二款，判決如主文。
本案經檢察官丙○○到庭執行職務。
中    華    民    國    97    年    8    月    13    日
                刑事第十二庭    審判長法  官  侯明正
                                      法  官  魏玉英
                                      法  官  程克琳
以上正本證明與原本無異。
不得上訴。
                                      書記官  蕭伊舒
中    華    民    國    97    年    8     月    13    日


司法院資訊處製作；財團法人民間司法改革基金會備份。
